【裁判字號】    89,易,1842
【裁判日期】    891009
【裁判案由】    贓物
【裁判全文】
臺灣臺北地方法院刑事判決                        八十九年度易字第一八四二號
    公  訴  人  臺灣臺北地方法院檢察署檢察官
    被      告  乙○○
右列被告因贓物案件，經檢察官提起公訴（八十七年度偵字第一一六七六號），本院
判決如左：
    主  文
乙○○收受贓物，處有期徒刑肆月，如易科罰金，以佰元折算壹日。
    事  實
一、乙○○明知某姓名不詳之成年人所持有，車牌號碼ＣＤ─三五七一號自用小貨車
    為來源不明之贓物（該車為興傑鞋業有限公司所有，供甲○○使用，於八十七年
    五月二十九日下午四時許，在台北市○○區○○街、興安街口遭不詳姓名之人竊
    取），竟於八十七年六月三日下午三時許，在台北市○○區○○路一三０巷內予
    以收受使用。嗣於同年月四日凌晨一時三十五分許，乙○○駕駛該車行經台北市
    松山區○○路一三六巷口時，經巡邏警員發覺為贓物欲加以攔撿，乙○○見狀即
    加速逃逸，經警連開二十槍示警後，始因左小腿中槍無法駕車為警查獲。
二、案經臺灣臺北地方法院檢察署檢察官自動檢舉偵查起訴。
    理  由
一、訊據被告乙○○僅供承駕駛右揭失竊車輛經警查獲，惟否認有何贓物認識，辯稱
    該車係向友人丙○○（業經不起訴處分確定）借得使用，並於查獲當日凌晨將車
    開至約定地點停放，翌日再還鑰匙，惟因酒後駕車經警攔檢，始加速逃逸云云。
二、經查，車牌ＣＤ─三五七一號自用小貨車係登記為興傑鞋業有限公司所有，平日
    由甲○○使用，於八十七年五月二十日下午四時許，在台北市○○區○○街、興
    安街口遭不詳姓名之人竊取之事實，業據告訴人甲○○指訴綦詳，並有車輛車牌
    失竊作業─查獲車輛認可資料及贓物認領保管收據各一件附卷可稽，其為贓物自
    明。被告雖辯稱該車係向丙○○取得，並於夜間開至台北市○○區○○路一三六
    巷歸還云云，然此業據丙○○否認在卷；參以丙○○僅於每日上午八時許至下午
    三時左右在台北市○○路設攤，而非住居該處，被告竟於未約定特定時間之情形
    下，在丙○○營業外之時段至該處還車，所辯顯不合理。又被告自承具有十餘年
    之駕駛經驗，並曾自有汽車代步（見本院八十九年九月二十五日筆錄），自應知
    悉道路交通安全規則第十二條：應隨車攜帶行車執照以備查驗之規定，惟其竟於
    未向前手直接取得行車執照，亦未詢明車輛來源之情形下，冒然收受車輛使用，
    主觀上自應具有贓物之認識，其所辯不知該車為贓物云云，顯不足採。本件事證
    明確，被告犯行洵堪認定。
三、核被告所為，係犯刑法第三百四十九條第一項之收受贓物罪。爰審酌被告素行及
    其犯罪之動機、目的、手段、所生危害與犯罪後仍飾詞卸責，未見悔意等一切情
    狀，量處如主文所示之刑，並諭知易科罰金之折算標準。
據上論斷，應依刑事訴訟法第二百九十九條第一項前段，刑法第三百四十九條第一項
、第四十一條，罰金罰鍰提高標準條例第一條前段、第二條，判決如主文。
本案經檢察官薛維平到庭執行職務
中      華      民      國     八 十 九     年     十     月     九     日
                                      臺灣臺北地方法院刑事第五庭
                                            法  官    劉方慈
右正本證明與原本無異。
如不服本判決，應於判決送達後十日內向本院提出上訴狀。
                                            書記官    殷玉芬
中      華      民      國     八 十 九     年     十     月   十二     日
刑法第三百四十九條
收受贓物者，處三年以下有期徒刑、拘役或五百元以下罰金。
搬運、寄藏、故買贓物或為牙保者，處五年以下有期徒刑、拘役或科或併科一千元以
下罰金。
因贓物變得之財物，以贓物論。


司法院資訊處製作；財團法人民間司法改革基金會備份。
